test/src/gt-norm-yamls/V-CLASS_E.EHL_STEM_2.yaml
     ñáat'e.ehl+V+SINGULAR+IMPERATIVE: xál ñáat'eehl xál
     ñáat'e.ehl+V+IMMEDIATE+PRESENT: xál ñáat'eehlga xál
     ñáat'e.ehl+V+INTERROGATIVE+SIMPLE+PRESENT: xál ñáat'eehl xál
     ñáat'e.ehl+V+SIMPLE+PRESENT: xál ñáat'eehlgang xál
     ñáat'e.ehl+V+DIRECT+PAST: xál ñáat'eehlgan xál
     ñáat'e.ehl+V+RELATIVE: xál ñáat'eehls xál
     ñáat'e.ehl+V+NON_FACTIVE: xál ñáat'eehlang xál
     ñáat'e.ehl+V+INTERROGATIVE+PRESENT+HABITUAL: xál ñáat'eehlgang xál
     ñáat'e.ehl+V+PRESENT+HABITUAL: xál ñáat'eehlganggang xál
     ñáat'e.ehl+V+PRESENT+HABITUAL+NON_FACTIVE: xál ñáat'eehlgangang xál
     ñáat'e.ehl+V+DIRECT+PAST+HABITUAL: xál ñáat'eehlgiinii xál
     ñáat'e.ehl+V+INTERROGATIVE+PAST+HABITUAL: xál ñáat'eehlgaangaa xál
     ñáat'e.ehl+V+INDIRECT+PAST+HABITUAL: xál ñáat'eehlgaangaan xál
     ñáat'e.ehl+V+INTERROGATIVE+FUTURE+LONG: xál ñáat'eehläsaa xál
     ñáat'e.ehl+V+INTERROGATIVE+FUTURE+SHORT: xál ñáat'eehläs xál
     ñáat'e.ehl+V+SIMPLE+FUTURE: xál ñáat'eehläsaang xál
     ñáat'e.ehl+V+IMMEDIATE+FUTURE: xál ñáat'eehläsga xál
     ñáat'e.ehl+V+RELATIVE+FUTURE: xál ñáat'eehläsaas xál
     ñáat'e.ehl+V+FUTURE+NON_FACTIVE: xál ñáat'eehläsaa.ang xál
     ñáat'e.ehl+V+INTERROGATIVE+NEAR+FUTURE: xál ñáat'eehlang ñasa'áa xál
     ñáat'e.ehl+V+NEAR+FUTURE: xál ñáat'eehlang ñasa'áang xál
     ñáat'e.ehl+V+INTERROGATIVE+VERYNEAR+FUTURE: xál ñáat'eehlang ñasaasdláa xál
     ñáat'e.ehl+V+VERYNEAR+FUTURE: xál ñáat'eehlang ñasaasdláang xál
     ñáat'e.ehl+V+BIASED+IMMEDIATE+PRESENT: xál ñáat'eehl'uuj xál
     ñáat'e.ehl+V+BIASED+SIMPLE+PRESENT: xál ñáat'eehl'uujang xál
     ñáat'e.ehl+V+RESIGNED_OBLIGATION: xál ñáat'eehläsaa'uujang xál
     ñáat'e.ehl+V+BIASED+INTERROGATIVE+PRESENT: xál ñáat'eehl'us xál
     ñáat'e.ehl+V+BIASED+INTERROGATIVE+PAST: xál ñáat'eehl'ujaa xál
     ñáat'e.ehl+V+BIASED+INTERROGATIVE+PAST+HABITUAL: xál ñáat'eehl'uujaangaa xál
     ñáat'e.ehl+V+BIASED+INTERROGATIVE+FUTURE: xál ñáat'eehläsaa'us xál
     ñáat'e.ehl+V+CERTAIN+FUTURE: xál ñáat'eehläsaa'ahlans xál
     ñáat'e.ehl+V+FUTURE+REFLEXIVE+INTERROGATIVE: xál ñáat'eehläseehl xál
     ñáat'e.ehl+V+PLURAL+IMPERATIVE: xál ñáat'eehl'uu xál
     ñáat'e.ehl+V+3rd_PERSON_PLURAL+IMMEDIATE+PRESENT: xál ñáat'eehl'waa xál
     ñáat'e.ehl+V+3rd_PERSON_PLURAL+INTERROGATIVE+SIMPLE+PRESENT: xál ñáat'eehl'waa xál
     ñáat'e.ehl+V+3rd_PERSON_PLURAL+SIMPLE+PRESENT: xál ñáat'eehl'waang xál
     ñáat'e.ehl+V+3rd_PERSON_PLURAL+DIRECT+PAST: xál ñáat'eehl'wägan xál
     ñáat'e.ehl+V+3rd_PERSON_PLURAL+INTERROGATIVE+PAST: xál ñáat'eehl'aawaa xál
     ñáat'e.ehl+V+3rd_PERSON_PLURAL+INDIRECT+PAST: xál ñáat'eehl'aawaan xál
     ñáat'e.ehl+V+3rd_PERSON_PLURAL+RELATIVE: xál ñáat'eehl'waas xál
     ñáat'e.ehl+V+3rd_PERSON_PLURAL+RELATIVE+EVIDENTIAL: xál ñáat'eehl'aawaas xál
     ñáat'e.ehl+V+3rd_PERSON_PLURAL+NON_FACTIVE: xál ñáat'eehl'waa.ang xál
     ñáat'e.ehl+V+3rd_PERSON_PLURAL+PAST+NON_FACTIVE: xál ñáat'eehl'aawaa.ang xál
     ñáat'e.ehl+V+3rd_PERSON_PLURAL+INTERROGATIVE+PRESENT+HABITUAL: xál ñáat'eehlgang'waa xál
     ñáat'e.ehl+V+3rd_PERSON_PLURAL+PRESENT+HABITUAL: xál ñáat'eehlgang'waang xál
     ñáat'e.ehl+V+3rd_PERSON_PLURAL+PRESENT+HABITUAL+NON_FACTIVE: xál ñáat'eehlgang'waa.ang xál
     ñáat'e.ehl+V+3rd_PERSON_PLURAL+DIRECT+PAST+HABITUAL: xál ñáat'eehl'wägiinii xál
     ñáat'e.ehl+V+3rd_PERSON_PLURAL+INTERROGATIVE+PAST+HABITUAL: xál ñáat'eehl'wägaangaa xál
     ñáat'e.ehl+V+3rd_PERSON_PLURAL+INDIRECT+PAST+HABITUAL: xál ñáat'eehl'wägaangaan xál
     ñáat'e.ehl+V+3rd_PERSON_PLURAL+INTERROGATIVE+FUTURE+LONG: xál ñáat'eehl'waaäsaa xál
     ñáat'e.ehl+V+3rd_PERSON_PLURAL+INTERROGATIVE+FUTURE+SHORT: xál ñáat'eehl'waaäs xál
     ñáat'e.ehl+V+3rd_PERSON_PLURAL+SIMPLE+FUTURE: xál ñáat'eehl'waaäsaang xál
     ñáat'e.ehl+V+3rd_PERSON_PLURAL+IMMEDIATE+FUTURE: xál ñáat'eehl'waaäsga xál
     ñáat'e.ehl+V+3rd_PERSON_PLURAL+RELATIVE+FUTURE: xál ñáat'eehl'waaäsaas xál
     ñáat'e.ehl+V+3rd_PERSON_PLURAL+FUTURE+NON_FACTIVE: xál ñáat'eehl'waaäsaa.ang xál
     ñáat'e.ehl+V+3rd_PERSON_PLURAL+INTERROGATIVE+NEAR+FUTURE: xál ñáat'eehl'waa.ang ñasa'áa xál
     ñáat'e.ehl+V+3rd_PERSON_PLURAL+NEAR+FUTURE: xál ñáat'eehl'waa.ang ñasa'áang xál
     ñáat'e.ehl+V+3rd_PERSON_PLURAL+INTERROGATIVE+VERYNEAR+FUTURE: xál ñáat'eehl'waa.ang ñasaasdláa xál
     ñáat'e.ehl+V+3rd_PERSON_PLURAL+VERYNEAR+FUTURE: xál ñáat'eehl'waa.ang ñasaasdláang xál
     ñáat'e.ehl+V+3rd_PERSON_PLURAL+BIASED+IMMEDIATE+PRESENT: xál ñáat'eehl'waa'uuj xál
     ñáat'e.ehl+V+3rd_PERSON_PLURAL+BIASED+SIMPLE+PRESENT: xál ñáat'eehl'waa'uujang xál
     ñáat'e.ehl+V+3rd_PERSON_PLURAL+RESIGNED_OBLIGATION: xál ñáat'eehl'waaäsaa'uujang xál
     ñáat'e.ehl+V+3rd_PERSON_PLURAL+BIASED+INTERROGATIVE+PRESENT: xál ñáat'eehl'waa'us xál
     ñáat'e.ehl+V+3rd_PERSON_PLURAL+BIASED+INTERROGATIVE+PAST: xál ñáat'eehl'waa'ujaa xál
     ñáat'e.ehl+V+3rd_PERSON_PLURAL+BIASED+INTERROGATIVE+PAST+HABITUAL: xál ñáat'eehl'waa'uujaangaa xál
     ñáat'e.ehl+V+3rd_PERSON_PLURAL+BIASED+INTERROGATIVE+FUTURE: xál ñáat'eehl'waaäsaa'us xál
     ñáat'e.ehl+V+3rd_PERSON_PLURAL+CERTAIN+PRESENT: xál ñáat'eehl'waa'ahlanggang xál
     ñáat'e.ehl+V+3rd_PERSON_PLURAL+CERTAIN+PAST: xál ñáat'eehl'waa'ahlanggan xál
     ñáat'e.ehl+V+3rd_PERSON_PLURAL+CERTAIN+PAST+HABITUAL: xál ñáat'eehl'waa'ahlanggiinii xál
     ñáat'e.ehl+V+3rd_PERSON_PLURAL+CERTAIN+FUTURE: xál ñáat'eehl'waaäsaa'ahlans xál
     ñáat'e.ehl+V+3rd_PERSON_PLURAL+CERTAIN+RELATIVE: xál ñáat'eehl'waa'ahlans xál
     ñáat'e.ehl+V+3rd_PERSON_PLURAL+INTENSIVE+PAST: xál ñáat'eehl'aawaa'ahlang xál
     ñáat'e.ehl+V+3rd_PERSON_PLURAL+SHOULD_KEEP_ON_VERBING_FOR_A_WHILE: xál ñáat'eehl'aawaa'ahlanggaa xál
     ñáat'e.ehl+V+3rd_PERSON_PLURAL+COUNTERFACTUAL+PRESENT: xál ñáat'eehl'aawaa'ahlanggang xál
     ñáat'e.ehl+V+3rd_PERSON_PLURAL+REFLEXIVE: xál ñáat'eehl'waa'ahl xál
     ñáat'e.ehl+V+3rd_PERSON_PLURAL+FUTURE+REFLEXIVE+INTERROGATIVE: xál ñáat'eehl'waaäseehl xál
     ñáat'e.ehl+V+NEGATIVE+SINGULAR+IMPERATIVE: xál ñáat'eehl'ang xál
     ñáat'e.ehl+V+NEGATIVE+IMMEDIATE+PRESENT: xál ñáat'eehl'angga xál
     ñáat'e.ehl+V+NEGATIVE+INTERROGATIVE+SIMPLE+PRESENT: xál ñáat'eehl'ang xál
     ñáat'e.ehl+V+NEGATIVE+SIMPLE+PRESENT: xál ñáat'eehl'anggang xál
     ñáat'e.ehl+V+NEGATIVE+DIRECT+PAST: xál ñáat'eehl'anggan xál
     ñáat'e.ehl+V+NEGATIVE+INTERROGATIVE+PAST: xál ñáat'eehl'aangaa xál
     ñáat'e.ehl+V+NEGATIVE+INDIRECT+PAST: xál ñáat'eehl'aangaan xál
     ñáat'e.ehl+V+NEGATIVE+RELATIVE: xál ñáat'eehl'ans xál
     ñáat'e.ehl+V+NEGATIVE+RELATIVE+EVIDENTIAL: xál ñáat'eehl'aangaas xál
     ñáat'e.ehl+V+NEGATIVE+NON_FACTIVE: xál ñáat'eehl'angang xál
     ñáat'e.ehl+V+NEGATIVE+PAST+NON_FACTIVE: xál ñáat'eehl'aangaa.ang xál
     ñáat'e.ehl+V+NEGATIVE+INTERROGATIVE+PRESENT+HABITUAL: xál ñáat'eehl'anggang xál
     ñáat'e.ehl+V+NEGATIVE+PRESENT+HABITUAL: xál ñáat'eehlgang'anggang xál
     ñáat'e.ehl+V+NEGATIVE+PRESENT+HABITUAL+NON_FACTIVE: xál ñáat'eehlgang'angang xál
     ñáat'e.ehl+V+NEGATIVE+DIRECT+PAST+HABITUAL: xál ñáat'eehl'anggiinii xál
     ñáat'e.ehl+V+NEGATIVE+INTERROGATIVE+PAST+HABITUAL: xál ñáat'eehl'anggaangaa xál
     ñáat'e.ehl+V+NEGATIVE+INDIRECT+PAST+HABITUAL: xál ñáat'eehl'anggaangaan xál
     ñáat'e.ehl+V+NEGATIVE+INTERROGATIVE+FUTURE+LONG: xál ñáat'eehl'angäsaa xál
     ñáat'e.ehl+V+NEGATIVE+INTERROGATIVE+FUTURE+SHORT: xál ñáat'eehl'angäs xál
     ñáat'e.ehl+V+NEGATIVE+SIMPLE+FUTURE: xál ñáat'eehl'angäsaang xál
     ñáat'e.ehl+V+NEGATIVE+IMMEDIATE+FUTURE: xál ñáat'eehl'angäsga xál
     ñáat'e.ehl+V+NEGATIVE+RELATIVE+FUTURE: xál ñáat'eehl'angäsaas xál
     ñáat'e.ehl+V+NEGATIVE+FUTURE+NON_FACTIVE: xál ñáat'eehl'angäsaa.ang xál
     ñáat'e.ehl+V+NEGATIVE+INTERROGATIVE+NEAR+FUTURE: xál ñáat'eehlang ñasaa'áng xál
     ñáat'e.ehl+V+NEGATIVE+NEAR+FUTURE: xál ñáat'eehlang ñasaa'ánggang xál
     ñáat'e.ehl+V+NEGATIVE+INTERROGATIVE+VERYNEAR+FUTURE: xál ñáat'eehlang ñasaasdlä'áng xál
     ñáat'e.ehl+V+NEGATIVE+VERYNEAR+FUTURE: xál ñáat'eehlang ñasaasdlä'ánggang xál
     ñáat'e.ehl+V+NEGATIVE+BIASED+IMMEDIATE+PRESENT: xál ñáat'eehl'ang'uuj xál
     ñáat'e.ehl+V+NEGATIVE+BIASED+SIMPLE+PRESENT: xál ñáat'eehl'ang'uujang xál
     ñáat'e.ehl+V+NEGATIVE+RESIGNED_OBLIGATION: xál ñáat'eehl'angäsaa'uujang xál
     ñáat'e.ehl+V+NEGATIVE+BIASED+INTERROGATIVE+PRESENT: xál ñáat'eehl'ang'us xál
     ñáat'e.ehl+V+NEGATIVE+BIASED+INTERROGATIVE+PAST: xál ñáat'eehl'ang'ujaa xál
     ñáat'e.ehl+V+NEGATIVE+BIASED+INTERROGATIVE+PAST+HABITUAL: xál ñáat'eehl'ang'uujaangaa xál
     ñáat'e.ehl+V+NEGATIVE+BIASED+INTERROGATIVE+FUTURE: xál ñáat'eehl'angäsaa'us xál
     ñáat'e.ehl+V+NEGATIVE+CERTAIN+PRESENT: xál ñáat'eehl'aang'ahlanggang xál
     ñáat'e.ehl+V+NEGATIVE+CERTAIN+PAST: xál ñáat'eehl'aang'ahlanggan xál
     ñáat'e.ehl+V+NEGATIVE+CERTAIN+PAST+HABITUAL: xál ñáat'eehl'aang'ahlanggiinii xál
     ñáat'e.ehl+V+NEGATIVE+CERTAIN+FUTURE: xál ñáat'eehl'angäsaa'ahlans xál
     ñáat'e.ehl+V+NEGATIVE+CERTAIN+RELATIVE: xál ñáat'eehl'aang'ahlans xál
     ñáat'e.ehl+V+NEGATIVE+INTENSIVE+PAST: xál ñáat'eehl'aangaa'ahlang xál
     ñáat'e.ehl+V+NEGATIVE+SHOULD_KEEP_ON_VERBING_FOR_A_WHILE: xál ñáat'eehl'aangaa'ahlanggaa xál
     ñáat'e.ehl+V+NEGATIVE+COUNTERFACTUAL+PRESENT: xál ñáat'eehl'aangaa'ahlanggang xál
     ñáat'e.ehl+V+NEGATIVE+REFLEXIVE: xál ñáat'eehl'aang'ahl xál
     ñáat'e.ehl+V+NEGATIVE+FUTURE+REFLEXIVE+INTERROGATIVE: xál ñáat'eehl'angäseehl xál
     ñáat'e.ehl+V+NEGATIVE+PLURAL+IMPERATIVE: xál ñáat'eehl'ang'uu xál
     ñáat'e.ehl+V+NEGATIVE+3rd_PERSON_PLURAL+IMMEDIATE+PRESENT: xál ñáat'eehl'ang'waa xál
     ñáat'e.ehl+V+NEGATIVE+3rd_PERSON_PLURAL+INTERROGATIVE+SIMPLE+PRESENT: xál ñáat'eehl'ang'waa xál
     ñáat'e.ehl+V+NEGATIVE+3rd_PERSON_PLURAL+SIMPLE+PRESENT: xál ñáat'eehl'ang'waang xál
     ñáat'e.ehl+V+NEGATIVE+3rd_PERSON_PLURAL+DIRECT+PAST: xál ñáat'eehl'ang'wägan xál
     ñáat'e.ehl+V+NEGATIVE+3rd_PERSON_PLURAL+INTERROGATIVE+PAST: xál ñáat'eehl'ang'aawaa xál
     ñáat'e.ehl+V+NEGATIVE+3rd_PERSON_PLURAL+INDIRECT+PAST: xál ñáat'eehl'ang'aawaan xál
     ñáat'e.ehl+V+NEGATIVE+3rd_PERSON_PLURAL+RELATIVE: xál ñáat'eehl'ang'waas xál
     ñáat'e.ehl+V+NEGATIVE+3rd_PERSON_PLURAL+RELATIVE+EVIDENTIAL: xál ñáat'eehl'ang'aawaas xál
     ñáat'e.ehl+V+NEGATIVE+3rd_PERSON_PLURAL+NON_FACTIVE: xál ñáat'eehl'ang'waa.ang xál
     ñáat'e.ehl+V+NEGATIVE+3rd_PERSON_PLURAL+PAST+NON_FACTIVE: xál ñáat'eehl'ang'aawaa.ang xál
     ñáat'e.ehl+V+NEGATIVE+3rd_PERSON_PLURAL+INTERROGATIVE+PRESENT+HABITUAL: xál ñáat'eehlgang'ang'waa xál
     ñáat'e.ehl+V+NEGATIVE+3rd_PERSON_PLURAL+PRESENT+HABITUAL: xál ñáat'eehlgang'ang'waang xál
     ñáat'e.ehl+V+NEGATIVE+3rd_PERSON_PLURAL+PRESENT+HABITUAL+NON_FACTIVE: xál ñáat'eehlgang'ang'waa.ang xál
     ñáat'e.ehl+V+NEGATIVE+3rd_PERSON_PLURAL+DIRECT+PAST+HABITUAL: xál ñáat'eehl'ang'wägiinii xál
     ñáat'e.ehl+V+NEGATIVE+3rd_PERSON_PLURAL+INTERROGATIVE+PAST+HABITUAL: xál ñáat'eehl'ang'wägaangaa xál
     ñáat'e.ehl+V+NEGATIVE+3rd_PERSON_PLURAL+INDIRECT+PAST+HABITUAL: xál ñáat'eehl'ang'wägaangaan xál
     ñáat'e.ehl+V+NEGATIVE+3rd_PERSON_PLURAL+INTERROGATIVE+FUTURE+LONG: xál ñáat'eehl'ang'waaäsaa xál
     ñáat'e.ehl+V+NEGATIVE+3rd_PERSON_PLURAL+INTERROGATIVE+FUTURE+SHORT: xál ñáat'eehl'ang'waaäs xál
     ñáat'e.ehl+V+NEGATIVE+3rd_PERSON_PLURAL+SIMPLE+FUTURE: xál ñáat'eehl'ang'waaäsaang xál
     ñáat'e.ehl+V+NEGATIVE+3rd_PERSON_PLURAL+IMMEDIATE+FUTURE: xál ñáat'eehl'ang'waaäsga xál
     ñáat'e.ehl+V+NEGATIVE+3rd_PERSON_PLURAL+RELATIVE+FUTURE: xál ñáat'eehl'ang'waaäsaas xál
     ñáat'e.ehl+V+NEGATIVE+3rd_PERSON_PLURAL+FUTURE+NON_FACTIVE: xál ñáat'eehl'ang'waaäsaa.ang xál
     ñáat'e.ehl+V+NEGATIVE+3rd_PERSON_PLURAL+INTERROGATIVE+NEAR+FUTURE: xál ñáat'eehl'waa.ang ñasaa'áng xál
     ñáat'e.ehl+V+NEGATIVE+3rd_PERSON_PLURAL+NEAR+FUTURE: xál ñáat'eehl'waa.ang ñasaa'ánggang xál
     ñáat'e.ehl+V+NEGATIVE+3rd_PERSON_PLURAL+INTERROGATIVE+VERYNEAR+FUTURE: xál ñáat'eehl'waa.ang ñasaasdlä'áng xál
     ñáat'e.ehl+V+NEGATIVE+3rd_PERSON_PLURAL+VERYNEAR+FUTURE: xál ñáat'eehl'waa.ang ñasaasdlä'ánggang xál
     ñáat'e.ehl+V+NEGATIVE+3rd_PERSON_PLURAL+BIASED+IMMEDIATE+PRESENT: xál ñáat'eehl'ang'waa'uuj xál
